lib/dict/bs_BA.aff
SFX F Y 137
SFX F æi ci æi
SFX F æi ku æi
SFX F æi èe æi
SFX F æi kao æi
SFX F æi kla æi
SFX F æi kle æi
SFX F æi kli æi
SFX F æi klo æi
SFX F æi koh æi
SFX F æi èem æi
SFX F æi èe¹ æi
SFX F æi cimo æi
SFX F æi cite æi
SFX F æi èemo æi
SFX F æi èete æi
SFX F sti se sti
SFX F sti si sti
SFX F sti st sti
SFX F sti su sti
SFX F sti sao sti
SFX F sti sem sti
SFX F sti se¹ sti
SFX F sti sla sti
SFX F sti sle sti
SFX F sti sli sti
SFX F sti slo sti
SFX F sti ¹æe sti
SFX F sti ¹æu sti
SFX F sti semo sti
SFX F sti sete sti
SFX F sti simo sti
SFX F sti site sti
SFX F sti ¹æe¹ sti
SFX F sti ¹æemo sti
SFX F sti ¹æete sti
SFX F ati e ati
SFX F ati i ati
SFX F ati u ati
SFX F ati ao ati
SFX F ati at ati
SFX F ati em ati
SFX F ati e¹ ati
SFX F ati ala ati
SFX F ati ale ati
SFX F ati ali ati
SFX F ati alo ati
SFX F ati aæe ati
SFX F ati aæu ati
SFX F ati emo ati
SFX F ati ete ati
SFX F ati imo ati
SFX F ati ite ati
SFX F ati aæe¹ ati
SFX F ati aæemo ati
SFX F ati aæete ati
SFX F uti e uti
SFX F uti i uti
SFX F uti u uti
SFX F uti em uti
SFX F uti e¹ uti
SFX F uti uo uti
SFX F uti ut uti
SFX F uti emo uti
SFX F uti ete uti
SFX F uti imo uti
SFX F uti ite uti
SFX F uti ula uti
SFX F uti ule uti
SFX F uti uli uti
SFX F uti ulo uti
SFX F uti uæe uti
SFX F uti uæu uti
SFX F uti uæe¹ uti
SFX F uti uæemo uti
SFX F uti uæete uti
SFX F iti e iti
SFX F iti i iti
SFX F iti im iti
SFX F iti io iti
SFX F iti it iti
SFX F iti i¹ iti
SFX F iti ila iti
SFX F iti ile iti
SFX F iti ili iti
SFX F iti ilo iti
SFX F iti imo iti
SFX F iti ite iti
SFX F iti iæe iti
SFX F iti iæu iti
SFX F iti iæe¹ iti
SFX F iti iæemo iti
SFX F iti iæete iti
SFX F eti e eti
SFX F eti i eti
SFX F eti eo eti
SFX F eti im eti
SFX F eti it eti
SFX F eti i¹ eti
SFX F eti ela eti
SFX F eti ele eti
SFX F eti eli eti
SFX F eti elo eti
SFX F eti eæe eti
SFX F eti eæu eti
SFX F eti imo eti
SFX F eti ite eti
SFX F eti eæe¹ eti
SFX F eti eæemo eti
SFX F eti eæete eti
SFX F em e em
SFX F em i em
SFX F em u em
SFX F em e¹ em
SFX F em emo em
SFX F em ete em
SFX F em imo em
SFX F em ite em
SFX F am a am
SFX F am a¹ am
SFX F am aju am
SFX F am amo am
SFX F am ate am
SFX F ao la ao
SFX F ao le ao
SFX F ao li ao
SFX F ao lo ao
SFX F æu æe æu
SFX F æu æe¹ æu
SFX F æu æemo æu
SFX F æu æete æu
SFX F e u e
SFX F e e¹ e
SFX F e emo e
SFX F e ete e
SFX F la le la
SFX F la li la
SFX F la lo la

SFX G Y 7
SFX G 0 a .
SFX G 0 u .
SFX G 0 om .
SFX G 0 ova .
SFX G 0 ove .
SFX G 0 ovi .
SFX G 0 ovima .

SFX H Y 3
SFX H 0 a .
SFX H 0 u .
SFX H 0 om .

SFX I Y 3
SFX I 0 i .
SFX I 0 ju .
SFX I 0 ima .

SFX J Y 2
SFX J 0 i .
SFX J 0 ima .

SFX K Y 3
SFX K 0 a .
SFX K 0 u .
SFX K 0 em .

SFX L Y 6
SFX L 0 a .
SFX L 0 e .
SFX L 0 i .
SFX L 0 u .
SFX L 0 om .
SFX L 0 ima .

SFX M Y 7
SFX M 0 a .
SFX M 0 u .
SFX M 0 em .
SFX M 0 eva .
SFX M 0 eve .
SFX M 0 evi .
SFX M 0 evima .

SFX N Y 6
SFX N 0 a .
SFX N 0 e .
SFX N 0 i .
SFX N 0 u .
SFX N 0 em .
SFX N 0 ima .

SFX O Y 4
SFX O anje anja anje
SFX O anje anju anje
SFX O anje anjem anje
SFX O anje anjima anje

SFX P Y 83
SFX P bac pca bac
SFX P bac pce bac
SFX P bac pci bac
SFX P bac pcu bac
SFX P bac baca bac
SFX P bac pcem bac
SFX P bac pcima bac
SFX P ak ci ak
SFX P ak ka ak
SFX P ak ke ak
SFX P ak ku ak
SFX P ak aka ak
SFX P ak kom ak
SFX P ak cima ak
SFX P t ta t
SFX P t te t
SFX P t ti t
SFX P t tu t
SFX P t ata t
SFX P t tom t
SFX P t tima t
SFX P e ena e
SFX P e enu e
SFX P e enom e
SFX P e enima e
SFX P ka ci ka
SFX P ka ke ka
SFX P ka ku ka
SFX P ka kom ka
SFX P ka kama ka
SFX P ga ge ga
SFX P ga gu ga
SFX P ga zi ga
SFX P ga gom ga
SFX P ga gama ga
SFX P o a o
SFX P o u o
SFX P o om o
SFX P ar ra ar
SFX P ar re ar
SFX P ar ri ar
SFX P ar ru ar
SFX P ar ara ar
SFX P ar rom ar
SFX P ar rima ar
SFX P lac oca lac
SFX P lac oce lac
SFX P lac oci lac
SFX P lac ocu lac
SFX P lac laca lac
SFX P lac ocem lac
SFX P lac ocima lac
SFX P am ma am
SFX P am mu am
SFX P am mom am
SFX P am mova am
SFX P am move am
SFX P am movi am
SFX P am movima am
SFX P i a i
SFX P i e i
SFX P i ima i
SFX P acija acije acija
SFX P acija aciji acija
SFX P acija aciju acija
SFX P acija acijom acija
SFX P acija acijama acija
SFX P ica ice ica
SFX P ica ici ica
SFX P ica icu ica
SFX P ica icom ica
SFX P ica icama ica
SFX P ina ine ina
SFX P ina ini ina
SFX P ina inu ina
SFX P ina inom ina
SFX P ina inama ina
SFX P nik nici nik
SFX P nik nika nik
SFX P nik nike nik
SFX P nik niku nik
SFX P nik nikom nik
SFX P nik nicima nik

SFX Q Y 2
SFX Q e a e
SFX Q e ama e

SFX R Y 55
SFX R e ad e
SFX R e adi e
SFX R e eta e
SFX R e etu e
SFX R e etom e
SFX R a e a
SFX R a i a
SFX R a u a
SFX R a om a
SFX R st sti st
SFX R st ¹æu st
SFX R st stima st
SFX R ar ra ar
SFX R ar ru ar
SFX R ar rom ar
SFX R tak ci tak
SFX R tak tka tak
SFX R tak tke tak
SFX R tak tku tak
SFX R tak cima tak
SFX R tak taka tak
SFX R tak tkom tak
SFX R dak ci dak
SFX R dak tka dak
SFX R dak tke dak
SFX R dak tku dak
SFX R dak cima dak
SFX R dak daka dak
SFX R dak tkom dak
SFX R at ta at
SFX R at te at
SFX R at ti at
SFX R at tu at
SFX R at ata at
SFX R at tom at
SFX R at tima at
SFX R o a o
SFX R o eta o
SFX R o etu o
SFX R o ima o
SFX R o etom o
SFX R zak sci zak
SFX R zak ska zak
SFX R zak ske zak
SFX R zak sku zak
SFX R zak skom zak
SFX R zak zaka zak
SFX R zak scima zak
SFX R ¾ak ¹ci ¾ak
SFX R ¾ak ¹ka ¾ak
SFX R ¾ak ¹ke ¾ak
SFX R ¾ak ¹ku ¾ak
SFX R ¾ak ¾aka ¾ak
SFX R ¾ak ¹kom ¾ak
SFX R ¾ak ¹cima ¾ak

SFX S Y 19
SFX S e a e
SFX S e u e
SFX S e em e
SFX S ak ka ak
SFX S ak ku ak
SFX S ak kom ak
SFX S ija ije ija
SFX S ija iji ija
SFX S ija iju ija
SFX S ija ijom ija
SFX S ija ijama ija
SFX S nost nosti nost
SFX S nost no¹æu nost
SFX S nost nostima nost
SFX S stvo stva stvo
SFX S stvo stvu stvo
SFX S stvo stava stvo
SFX S stvo stvom stvo
SFX S stvo stvima stvo

SFX T Y 71
SFX T o a o
SFX T o u o
SFX T o om o
SFX T o ima o
SFX T e a e
SFX T e u e
SFX T e em e
SFX T e ima e
SFX T in a in
SFX T in e in
SFX T in i in
SFX T in ima in
SFX T in ina in
SFX T in inu in
SFX T in inom in
SFX T ac ca ac
SFX T ac ce ac
SFX T ac ci ac
SFX T ac cu ac
SFX T ac aca ac
SFX T ac cem ac
SFX T ac cima ac
SFX T k ci k
SFX T k ka k
SFX T k ke k
SFX T k ku k
SFX T k kom k
SFX T k cima k
SFX T t ta t
SFX T t te t
SFX T t ti t
SFX T t tu t
SFX T t tom t
SFX T t tima t
SFX T ar ra ar
SFX T ar ru ar
SFX T ar rom ar
SFX T ar rova ar
SFX T ar rove ar
SFX T ar rovi ar
SFX T ar rovima ar
SFX T i a i
SFX T i e i
SFX T i o i
SFX T i u i
SFX T i om i
SFX T i ima i
SFX T a e a
SFX T a i a
SFX T a u a
SFX T a om a
SFX T a ama a
SFX T am ma am
SFX T am me am
SFX T am mi am
SFX T am mu am
SFX T am ama am
SFX T am mom am
SFX T am mima am
SFX T g ga g
SFX T g ge g
SFX T g gu g
SFX T g zi g
SFX T g gom g
SFX T g zima g
SFX T iæ iæa iæ
SFX T iæ iæe iæ
SFX T iæ iæi iæ
SFX T iæ iæu iæ
SFX T iæ iæem iæ
SFX T iæ iæima iæ

SFX U Y 8
SFX U vanje vanja vanje
SFX U vanje vanju vanje
SFX U vanje vanjem vanje
SFX U vanje vanjima vanje
SFX U enje enja enje
SFX U enje enju enje
SFX U enje enjem enje
SFX U enje enjima enje

SFX V Y 13
SFX V 0 a .
SFX V 0 e .
SFX V 0 i .
SFX V 0 o .
SFX V 0 u .
SFX V 0 ih .
SFX V 0 im .
SFX V 0 og .
SFX V 0 oj .
SFX V 0 om .
SFX V 0 ima .
SFX V 0 oga .
SFX V 0 ome .

SFX W Y 12
SFX W 0 a .
SFX W 0 e .
SFX W 0 i .
SFX W 0 u .
SFX W 0 eg .
SFX W 0 em .
SFX W 0 ih .
SFX W 0 im .
SFX W 0 oj .
SFX W 0 om .
SFX W 0 ega .
SFX W 0 ima .
